臺灣桃園地方法院刑事判決　　　　　　　　94年度易字第15號
公　訴　人　臺灣桃園地方法院檢察署檢察官
被　　　告　甲○○
上列被告因竊盜案件，經檢察官聲請簡易判決處刑（93年度偵字
第16397 號），及移送併案審理（93年度偵字第18524 號、1923
7 號、94年度偵字第3221號），本院認不應適用簡易判決處刑，
改以通常程序審理，被告於本院準備程序進行中，就被訴及併案
之事實為有罪之陳述，經本院告知簡式審判程序意旨，並聽取公
訴人及被告之意見後，本院合議庭裁定依簡式審判程序審理，判
決如下：
    主  文
甲○○連續結夥三人以上攜帶兇器竊盜，累犯，處有期徒刑拾壹
月，扣案如附表所示之物品均沒收。
    事  實
一、甲○○前因搶奪案件，經本院九十二年度訴字第六六四號刑
    事判決判處有期徒刑八月確定，於民國九十二年七月三十日
    入監執行，至九十二年十一月十六日執行完畢（羈押折抵一
    百三十四日）。詎其仍不知悔改，復基於意圖為自己不法所
    有之概括犯意，或單獨或與丙○○、唐夫榮（其二人分別經
    本院九十四年度易字第一五號及九十三年度易字第一三五八
    號刑事判決判處有期徒刑一年在案）於附表所示之時地，以
    附表所示之作案方式（附表編號一所示無故侵入他人建築物
    部分未據告訴），竊得如附表所示之物，嗣分別於附表所示
    之時地為警查獲（甲○○於警詢及偵查時，均冒用其弟乙○○之名義應訊），並扣得如附表編號二所示甲○○及唐夫榮
    所有供該次竊盜犯罪所用之油壓剪四支、照明燈一個及鐵條
    二支、束帶一包與附表編號三所示甲○○所有供該次竊盜犯
    罪所用之破壞剪一支、螺桿八支。
二、案經桃園縣警察局平鎮分局、楊梅分局、八德分局報請臺灣
    桃園地方法院檢察署檢察官偵查後聲請簡易判決處刑及移送
    併案審理。
    理  由
甲、程序部分：
一、按刑事訴訟法第二百六十六條規定起訴之效力，不及於檢察
    官所指被告以外之人，即所謂起訴對人之效力，故在冒名（
    包括偽名、變名、利用他人之真名）之情形時，訴訟關係存
    在於冒名者，而非被冒名者。又刑事訴訟法第二百六十四條
    第二項第一款之所以規定檢察官起訴書應記載被告之姓名、
    年籍等資料，係為特定刑罰權之對象，其起訴之對象為被告
    其「人」，而非「姓名」；故冒名者若於檢察官偵查時出庭
    應訊，則偵查及起訴之刑罰權對象即為該冒名者。從而，檢
    察官雖於起訴書（簡易判決處刑書）之當事人欄記載被冒名
    者之姓名、年籍，然該被冒名者仍非刑事案件之被告，冒名
    者始為當事人而為刑罰權之對象。查被告甲○○於附表所示
    之竊盜犯行為警查獲後，於警詢及偵查時均冒用其弟乙○○
    之名義應訊，業經本院函請內政部警政署刑事警察局鑑定指
    紋屬實，此有該局九十四年五月十七日刑紋字第○九四○○
    六八八三七號鑑驗書在卷可稽（見本院卷第一二八頁），依
    照前開說明，本件檢察官起訴之對象為被告而非乙○○，訴
    訟關係係存在於法院與被告之間，與乙○○無涉，合先敘明
    。
二、本件檢察官係聲請簡易判決處刑，然本院認有刑事訴訟法第
    四百五十一條之一第四項但書第一款、第二款之事由，依同
    法第四百五十二之規定，改依通常程序審理。
三、本案被告甲○○所犯之普通竊盜及加重竊盜罪，均為死刑、
    無期徒刑、最輕本刑三年以上有期徒刑或高等法院管轄第一
    審案件以外之罪，而被告於本院準備程序進行中，就被訴及
    併案事實為有罪之陳述，經本院告知簡式審判程序意旨，並
    聽取公訴人及被告之意見後，本院合議庭依刑事訴訟法第二
    百七十三條之一第一項之規定，裁定依簡式審判程序審理。
乙、實體部分：
一、上揭犯罪事實，業據被告甲○○於本院審理時坦承不諱，並
    有下列補強證據足資佐證，分述如下：
（一）附表編號一之竊盜犯行，核與共犯丙○○供述之情節相符
      （見本院卷第一六三頁），並與證人葉爾彬及該簡易水廠
      之總務謝禎煌證述之情節吻合（見九十三年度偵字第一六
      三九七號卷第一三至一六頁），且有贓物認領保管單一紙
      及現場照片四幀在卷可佐（見前卷第二四至二六頁）。
（二）附表編號二之竊盜犯行，核與共犯丙○○、唐夫榮供述之
      情節相符（見本院卷第一六三頁、九十三年度偵字第一八
      五二四號卷第三、四、六三、六四頁），並與證人呂方盛
      及臺灣電力公司東區巡修股技術員陳樹輝證述之情節吻合
      （見前卷第三五、三六頁），且有贓物認領保管單一紙及
      現場照片十二張附卷足憑（見前卷第三七至四五頁），並
      有油壓剪四支、照明燈一個、鐵條二支及束帶一包扣案可
      佐。
（三）附表編號三之竊盜犯行，核與證人即臺灣電力公司領班楊
      忠福證述之情節相符（見九十三年度偵字第一九二三七號
      卷第一六、一七頁），並有贓物認領保管單一紙及現場照
      片六張附卷足憑（見前卷第一七頁背面、二一、二二頁）
      ，且有破壞剪一支及螺桿八支扣案可佐。
（四）附表編號四之竊盜犯行，核與證人林群盛證述之情節相符
      （見九十四年度偵字第三二二一號卷第一九、二○頁），
      並有贓物認領保管單、車籍資料各一份附卷足憑（見前卷
      第二一至二三頁）。
（五）綜上足認被告前開自白與事實相符，堪以採信。本件事證
      明確，應予論罪科刑。
二、論罪科刑部分：
（一）按所謂兇器，其種類並無限制，凡客觀上足以對人之生命
      、身體、安全構成威脅，具有危險性之兇器均屬之，且祇
      須行竊時攜帶此種具有危險性之兇器為已足，並不以攜帶
      之初有行兇之意圖為必要，最高法院七十九年度台上字第
      五二五三號判例意旨參照。查被告或共犯唐夫榮於附表編
      號二、三所示之竊盜犯行，行為時所攜帶之油壓剪、鐵條
      、破壞剪及螺桿等物，均屬質地堅硬之金屬製品，此有卷
      附照片數幀可證，客觀上足以危害他人生命、身體之安全
      ，自屬兇器無疑。核被告於附表編號一所為，係犯刑法第
      三百二十一條第一項第二款之踰越牆垣之加重竊盜罪；附
      表編號二所為，係犯同條項第四、三款之結夥三人以上攜
      帶兇器之加重竊盜罪；附表編號三所為，係犯同法第三百
      二十一條第一項第三款之攜帶兇器之加重竊盜罪；附表編
      號四所為，係犯同法第三百二十條第一項之普通竊盜罪。
（二）被告於附表編號一、二所示之竊盜犯行，分別與丙○○及
      丙○○、唐夫榮有犯意聯絡及行為分擔，應各論以共同正
      犯。又被告先後所犯如附表所示之竊盜犯行，時間緊接，
      觸犯基本構成要件相同之罪名，顯係基於概括犯意為之，
      為連續犯，依刑法第五十六條之規定，應從情節較重之結
      夥三人以上攜帶兇器加重竊盜一罪論，並加重其刑。檢察
      官雖僅就被告所為如附表編號一之部分聲請簡易判決處刑
      ，然被告所為如附表其餘編號所示之竊盜犯行，與前述附
      表編號一之部分既具有連續犯之裁判上一罪關係，應為起
      訴效力所及，本院自應併予審理。
（三）查被告前因搶奪案件，經本院九十二年度訴字第六六四號
      刑事判決判處有期徒刑八月確定，於九十二年七月三十日
      入監執行，至九十二年十一月十六日執行完畢（羈押折抵
      一百三十四日），此有臺灣高等法院被告全國前案紀錄表
　　　在卷可按，其前受有期徒刑執行完畢，於五年內再犯本件
  　　最重本刑為有期徒刑以上之罪，為累犯，應依刑法第四十
    　七條之規定加重其刑，並遞加重之。爰審酌被告所犯如附
　　　表所示竊盜案件之犯罪情節、所竊得之財物、被害人受損
　　　之程度，兼衡其犯後坦承犯行，態度尚屬良好等一切情狀
　　　，量處如主文所示之刑，以資懲戒。
三、沒收部分：
　　扣案如附表編號二所示之物品，其中油壓剪四支及照明燈一
  　個為共犯唐夫榮所有，另鐵條二支及束帶一包則為被告所有
    ，業據其二人供述在卷（見九十三年度偵字第一八五二四號
    卷第四、一七頁、本院卷第二二七頁）；至於附表編號三扣
    案之破壞剪一支及螺桿八支，為被告所有，亦經被告供承屬
    實（見本院卷第二二五頁），且前開之扣案物，分係供附表
    所示之各該次竊盜犯罪所用之物，爰依刑法第三十八條第一
    項第二款之規定宣告沒收。
四、被告冒用乙○○之名義應訊所涉偽造文書之犯行，應由檢察
    官另行偵辦，附此敘明。
據上論斷，應依刑事訴訟法第四百五十二條、第二百七十三條之
一第一項、第二百九十九條第一項前段，刑法第二十八條、第五
十六條、第三百二十一條第一項第三款、第四款、第四十七條、
第三十八條第一項第二款，判決如主文。
本案經檢察官簡志祥到庭執行職務。
中　　華　　民　　國　　94　　年　　9　　月　　 5 　　日
                  刑事第八庭    法　官　吳為平
以上正本證明與原本無異。
如不服本判決，應於送達後十日內，向本院提出上訴狀。
                                書記官  賴朱梅
中　　華　　民　　國　　94　　年　　9 　 月　　 6 　　日
附表：
┌─┬────┬────┬────────┬────┬────┬────┐
│編│犯罪時間│犯罪地點│  作案方式      │查獲經過│扣案物品│備    註│
│號│        │        │                │        │        │        │
├─┼────┼────┼────────┼────┼────┼────┤
│一│九十三年│桃園縣龍│夥同丙○○，由唐│行竊時，│無。    │本案部分│
│  │十月一日│潭鄉高揚│夫志踰越前開建物│為附近居│        │：九十三│
│  │下午一時│南路六五│之牆垣，而丙○○│民葉爾彬│        │年度偵字│
│  │二十分許│一巷巷口│在外接應之方式，│發覺有異│        │第一六三│
│  │。      │對面之簡│徒手竊得臺灣自來│，隨即報│        │九七號。│
│  │        │易水廠內│水公司所有之深井│警當場查│        │        │
│  │        │。      │用高壓水管一支。│獲。    │        │        │
│  │        │        │                │        │        │        │
├─┼────┼────┼────────┼────┼────┼────┤
│二│九十三年│桃園縣楊│夥同唐夫榮、趙佳│三人行竊│油壓剪四│併案審理│
│  │十一月十│梅鎮瑞坪│龍，攜帶唐夫榮、│時，為瑞│支。    │部分：九│
│  │四日晚間│路（電線│甲○○所有照明燈│坪里里長│照明燈一│十三年度│
│  │九時三十│桿號瑞塘│一個、束帶一包及│呂方盛發│個。    │偵字第一│
│  │分許。  │分線三七│其二人所有足供兇│現，報警│鐵條二支│八五二四│
│  │        │至四五號│器使用之油壓剪四│當場查獲│。      │號。    │
│  │        │桿）。  │支、鐵條二支，竊│。      │束帶一包│        │
│  │        │        │得臺灣電力公司所│        │。      │        │
│  │        │        │有之中性裸硬銅地│        │        │        │
│  │        │        │線約三百公尺。  │        │        │        │
│  │        │        │                │        │        │        │
├─┼────┼────┼────────┼────┼────┼────┤
│三│九十三年│桃園縣八│攜帶其所有足供兇│甲○○得│破壞剪一│併案審理│
│  │十一月二│德市中華│器使用之破壞剪一│手後，適│支。    │部分：九│
│  │十五日上│路四二一│支及螺桿八支，竊│為桃園縣│螺桿八支│十三年度│
│  │午五時許│號前。  │得臺灣電力公司所│警察局八│。      │偵字第一│
│  │。      │        │有之裸硬銅線二捆│德分局員│        │九二三七│
│  │        │        │。              │警巡邏經│        │號。    │
│  │        │        │                │過該地查│        │        │
│  │        │        │                │獲。    │        │        │
├─┼────┼────┼────────┼────┼────┼────┤
│四│九十四年│桃園縣楊│見林群盛持有之車│九十四年│無。    │併案審理│
│  │一月二十│梅鎮新興│號二Ｐ－八二四五│一月二十│        │部分：九│
│  │五日中午│街一二五│號自用小貨車未上│八日凌晨│        │十四年度│
│  │十二時許│巷二五弄│鎖停在上址，認有│零時三十│        │偵字第三│
│  │。      │一二號前│機可趁，旋打開車│分許，在│        │二二一號│
│  │        │。      │門入內，利用未取│桃園縣龍│        │。      │
│  │        │        │下之鑰匙啟動而竊│潭鄉凌雲│        │        │
│  │        │        │得該車。        │村竹窩子│        │        │
│  │        │        │                │八之一號│        │        │
│  │        │        │                │旁空地為│        │        │
│  │        │        │                │警查獲。│        │        │
└─┴────┴────┴────────┴────┴────┴────┘
附錄論罪科刑法條：
刑法第三百二十一條
犯竊盜罪而有左列情形之一者，處六月以上、五年以下有期徒刑：
一  於夜間侵入住宅或有人居住之建築物、船艦或隱匿其內而犯之者。
二  毀越門扇、牆垣或其他安全設備而犯之者。
三  攜帶兇器而犯之者。
四  結夥三人以上而犯之者。
五  乘火災、水災或其他災害之際而犯之者。
六  在車站或埠頭而犯之者。
前項之未遂犯罰之。
